臺灣臺中地方法院刑事判決　　　　　　　96年度訴字第2902號
公　訴　人　臺灣臺中地方法院檢察署檢察官
被　　　告　甲○○
　　　　　　　　　　國民
上列被告因毒品危害防制條例案件，經檢察官提起公訴（九十六
年度毒偵字第四一八二號），本院合議庭裁定改以簡式審判程序
審理，判決如下：
    主  文
甲○○施用第一級毒品，累犯，處有期徒刑壹年；扣案之第一級
毒品海洛因壹小包（驗餘淨重零點零陸公克）沒收銷燬之。
    犯罪事實
一、甲○○前於民國九十一年間，因施用毒品案件，經本院以九
    十一年度毒聲字第五六五號裁定送勒戒處所觀察、勒戒後，
    認有繼續施用毒品之傾向，由本院再以九十一年度毒聲字第
    二二二二號裁定令入戒治處所施以強制戒治一年，至九十二
    年八月十四日戒治期滿執行完畢，於翌日釋放，再由臺灣臺
    中地方法院檢察署檢察官以九十二年度戒毒偵字第三一○號
    為不起訴處分；又於九十三年間，因施用毒品案件，經本院
    分別判處有期徒刑十月及三月確定，嗣依檢察官之聲請，定
    應執行刑為有期徒刑一年確定，入監執行後，於九十四年九
    月十五日縮刑期滿執行完畢；復於九十五年間，因施用毒品
    及持有毒品案件，分別經本院判處有期徒刑一年及三月確定
    ，經依檢察官之聲請均減刑二分之一，並定應執行刑為有期
    徒刑七月確定在案，甫於九十六年七月十六日縮刑期滿執行
    完畢。詎甲○○猶不知戒絕，明知海洛因已列為毒品危害防
    制條例第二條第二項第一款所稱之第一級毒品，竟於強制戒
    治執行完畢五年內，復基於施用第一級毒品海洛因之犯意，
    於向不詳姓名年籍綽號「阿桃仔」之女子購得第一級毒品海
    洛因後，即於九十六年七月二十七日上午十時許，在臺中縣
    后里鄉○○村○○路六八巷二號住處，以將第一級毒品海洛
    因粉末摻於香煙內，點燃香煙吸入體內之方式，施用第一級
    毒品海洛因一次。嗣於同日上午十一時四十分許，在臺中縣
    后里鄉○○路一八○號，為警查獲，並扣得其所有之第一級
    毒品一小包（驗餘淨重零點零六三公克）。
二、案經臺中縣警察局移送臺灣臺中地方法院檢察署檢察官偵查
    起訴。
    理    由
一、訊據被告甲○○對於上開犯罪事實坦承不諱，且被告於九十
    六年七月二十七日為警查獲後，經警採集尿液送中山醫學大
    學附設醫院檢驗科藥物檢測中心檢驗結果，確呈第一級毒品
    海洛因水解後之嗎啡陽性反應等情，有該醫院所出具之尿液
    檢驗報告一紙在卷可稽，並有扣案之白粉一小包（驗餘淨重
    零點零六三公克），可資為證。而該扣案之白粉，經送行政
    院衛生署草屯療養院鑑定結果，確含有第一級毒品海洛因成
    分等情，亦有該院草療鑑字第○九六○○○五七○九號鑑定
    書一份在卷足憑，足見被告之自白與事實相符，而堪以採信
    。從而，本件事證明確，被告施用第一級毒品海洛因一次之
    犯行，均堪認定。
二、被告前於九十一年間，因施用毒品案件，經本院以九十一年
    度毒聲字第五六五號裁定送勒戒處所觀察、勒戒後，認有繼
    續施用毒品之傾向，由本院再以九十一年度毒聲字第二二二
    二號裁定令入戒治處所施以強制戒治一年，至九十二年八月
    十四日戒治期滿執行完畢，於翌日釋放，再由臺灣臺中地方
    法院檢察署檢察官以九十二年度戒毒偵字第三一○號為不起
    訴處分等情，有臺灣臺中地方法院檢察署刑案資料查註紀錄
    表及臺灣高等法院被告前案紀錄表各一份附卷可參。被告於
    前案強制戒治執行完畢，五年內再犯施用第一級毒品罪，應
    予依法論科。
三、查海洛因係毒品危害防制條例第二條第二項第一款所規定之
    第一級毒品。被告於前案強制戒治執行完畢，五年內再為如
    犯罪事實欄所載之施用第一級毒品海洛因之行為，核係犯同
    條例第十條第一項之施用第一級毒品罪。其持有毒品之行為
    ，意在供己施用，故持有之低度行為，應為施用之高度行為
    所吸收，均不另論罪。被告於九十五年間，因施用毒品及持
    有毒品案件，分別經本院判處有期徒刑一年及三月確定，經
    依檢察官之聲請均減刑二分之一，並定應執行刑為有期徒刑
    七月確定在案，甫於九十六年七月十六日縮刑期滿執行完畢
    等情，有前揭臺灣臺中地方法院檢察署刑案資料查註紀錄表
    及臺灣高等法院被告全國前案紀錄表各一份在卷可按，其於
    有期徒刑執行完畢後五年內，再故意犯本件有期徒刑以上之
    罪，為累犯，應依法加重其刑。爰審酌被告前因施用毒品犯
    行，經施以觀察、勒戒及強制戒治，甚至刑之執行，竟猶不
    知戒絕，再施用毒品不輟，無視於毒品對於自身健康之戕害
    及國家對於杜絕毒品犯罪之禁令，惡性非輕，惟念其犯後始
    終坦認犯行，態度尚佳等一切情狀，分別量處如主文所示之
    刑，以示懲儆。扣案之第一級毒品海洛因一小包（驗餘淨重
    零點零六三公克），為毒品危害防制條例第二條第二項第一
    款所指之第一級毒品，屬違禁物，爰依同條例第十八條第一
    項前段規定，沒收銷燬之。
據上論斷，應依刑事訴訟法第二百七十三條之一第一項、第二百
九十九條第一項前段，毒品危害防制條例第十條第一項、第十八
條第一項前段，刑法第十一條、第四十七條第一項，判決如主文
。
本案經檢察官乙○○到庭執行職務。
中　　華　　民　　國　　96　　年　　10  　月　　19　　日
                  刑事第一庭    法  官  郭 妙 俐
上正本證明與原本無異。
如不服本判決，應於判決送達後十日內向本院提出上訴狀，上訴
於臺灣高等法院臺中分院（須附繕本）。
                                書記官  陳 玉 芬
中　　華　　民　　國　　96　　年　　10  　月　　19　　日
附錄本案論罪科刑法條全文
毒品危害防制條例第十條
施用第一級毒品者，處六月以上五年以下有期徒刑。
施用第二級毒品者，處三年以下有期徒刑。
